【裁判字號】    97,易,1831
【裁判日期】    970626
【裁判案由】    詐欺
【裁判全文】
臺灣臺北地方法院刑事判決              97年度易字第1831號
公  訴  人  臺灣臺北地方法院檢察署檢察官
被      告  丙○○
上列被告因詐欺案件，經檢察官提起公訴（97年度偵字第9473號
），因被告於準備程序中對犯罪事實為有罪之陳述，經告以簡式
審判之意旨，並聽取當事人之意見後，經本院合議庭裁定由受命
法官獨任進行簡式審判程序，判決如下：
    主  文
丙○○共同意圖為自己不法之所有，以詐術使人將本人之物交付
，累犯，處有期徒刑壹年肆月。扣案行動電話參支、SIM 卡伍張
（門號0000000000、0000000000、0000000000、0000000000、00
00000000號）、資料簿壹本，均沒收。
    事  實
一、丙○○前因侵占案件，經臺灣板橋地方法院以96年度簡字第
    2903號判決處有期徒刑6 月、減為有期徒刑3 月確定，於民
    國96年11月14日易科罰金執行完畢，猶不知悔改，明知姓名
    年籍不詳、自稱「王宏斌」、「陳豐龍」及代號「運動用品
    店」等成年男子係詐欺集團成員，專門收購人頭帳戶以詐騙
    他人財物，竟與之共同基於意圖為自己不法所有而詐取他人
    財物之犯意聯絡，由「王宏斌」於97年3 月初在報紙上刊登
    廣告收購人頭帳戶，丙○○再依渠等指示，以新臺幣（下同
    ）3000元至5000元不等價格，向不特定人士收購金融帳戶，
    收購後交付予「王宏斌」使用。丙○○遂於97年3 月初，化
    名「小江」在網路聊天室認識李華嚴（另案由檢察官移臺灣
    士林地方法院併案審理），並與李華嚴相約在臺北市○○○
    路○ 段815 號合作金庫玉成分行，以3000元代價，向李華嚴
    購買內湖郵局帳戶（局號：0000000 號，帳號：0000000 號
    ）存摺、提款卡及密碼，丙○○旋以1 萬元之價格，將上開
    物品轉賣予「陳豐龍」。嗣詐欺集團成員於97年3 月12日撥
    打電話予甲○○及乙○，佯稱網路購物付款有誤，要求渠等
    至提款機前依其指示操作，使甲○○及乙○陷於錯誤，分別
    至臺中縣大甲鎮○○路1 號大甲郵局及嘉義縣民雄鄉○○路
    17號民雄郵局，按指示操作提款機，甲○○匯出2 萬9999元
    、乙○匯出1 萬4123元至李華嚴上開內湖郵局帳戶內，即由
    詐欺集團成員將之提領殆盡，待甲○○、乙○發覺有異，始
    知受騙。嗣丙○○於97年4 月24日下午4 時30分許，在臺北
    車站南3 號出口與李華嚴相約見面時，為警當場查獲，並扣
    得聯絡用之行動電話、SIM 卡、資料簿等物。
二、案經臺北市政府警察局內湖分局報告臺灣臺北地方法院檢察
    署檢察官偵查起訴。
    理  由
一、上開犯罪事實，業據被告丙○○於偵查及本院訊問中坦承不
    諱，並經證人甲○○、乙○於警詢中證述綦詳（見偵卷第64
    、65、80、81頁），核與證人李華嚴於警詢之證述相符（見
    同偵卷第33至35頁、82至85頁），復有臺灣郵政股份有限公
    司97年3 月28日北營字第0970901233號號函所附李華嚴內湖
    郵局帳戶開戶資料、交易明細在卷可稽（見同偵卷第73至75
    頁），本件事證明確，被告詐欺之犯行堪以認定，自應依法
    論科。
二、核被告丙○○所為，係犯刑法第339 條第1 項詐欺取財罪。
    被告與姓名年籍不詳、自稱「王宏斌」、「陳豐龍」、「運
    動用品店」等之成年男子及其詐欺同夥間，有犯意聯絡與行
    為分擔，應為共同正犯。被告有如事實欄所載之犯罪科刑執
    行情形，有臺灣高等法院被告全國前案紀錄表在卷可查，其
    於有期徒刑執行完畢後，5 年以內故意再犯本件有期徒刑以
    上之罪，為累犯，應依刑法第47條第1 項規定加重其刑。爰
    審酌被告丙○○正值壯年，不思以正當途徑賺取金錢，前已
    多次以參與詐騙集團方式向社會大眾騙取金錢，有被告前案
    紀錄表附卷可稽，猶不知悔改，復以收購帳戶方式以利詐欺
    集團向他人行騙，不僅危害社會秩序，並造成被害人金錢損
    失，所生損害非輕，惟其向李華嚴收購之帳戶僅有1 本，於
    犯後坦承犯行，表示悔意，態度尚佳等一切情狀，量處如主
    文所示之刑。扣案行動電話3 支、SIM 卡5 張（門號000000
    0000、0000000000、0000000000、0000000000、0000000000
    號）分別係被告所有或共同被告「陳豐龍」交予被告丙○○
    聯絡犯罪使用，資料簿1 本則係被告所有並記載購買帳戶事
    宜，皆係供犯罪所用之物，業據被告自承在卷，應依刑法第
    38條第1 項第2 款規定予以沒收。至被告為警查獲時雖持有
    他人身分證、健保卡影本1 份、金融提款卡21張、存摺2 本
    （起訴書誤載為3 本）、記憶卡2 張等物，惟身分證、健保
    卡、金融提款卡、存摺等非被告所有，且依卷內證據資料所
    示，亦無法證明上開物品來源為何且係供犯罪所用或預備之
    物，復與本案之犯罪事實無關，均不予沒收。
據上論斷，應依刑事訴訟法第273 條之1 第1 項、第299 條第1
項前段，刑法第28條、第339 條第1 項、第47條第1 項、第38條
第1 項第2 款，刑法施行法第1 條之1 ，判決如主文。
本案經檢察官楊冀華到庭執行職務
中    華    民    國    97    年    6     月    26    日
                  刑事第七庭  法  官  孫正華
上正本證明與原本無異。
如不服本判決，應於判決送達後10日內向本院提出上訴狀（應抄
附繕本）。告訴人或被害人如對於本判決不服者，應具備理由請
求檢察官上訴，其上訴期間之計算係以檢察官收受判決正本之日
期為準。
                              書記官  葉潔如
中    華    民    國    97    年    6     月    26    日
附錄本件論罪科刑法條：
中華民國刑法第339 條第1 項
意圖為自己或第三人不法之所有，以詐術使人將本人或第三人之
物交付者，處5 年以下有期徒刑、拘役或科或併科1 千元以下罰
金。


司法院資訊處製作；財團法人民間司法改革基金會備份。
